【裁判字號】    98,易,1793
【裁判日期】    981027
【裁判案由】    竊盜
【裁判全文】
臺灣板橋地方法院刑事判決              98年度易字第1793號
公 訴 人  台灣板橋地方法院檢察署檢察官
被    告  甲○○
上列被告因竊盜案件，經檢察官提起公訴（98年度偵字第14667
號），本院判決如下：
    主      文
甲○○毀越安全設備竊盜，累犯，處有期徒刑捌月。
    事      實
一、甲○○前曾於民國94年間，因竊盜案件，經台灣士林地方法
    院以94年度易字第621 號判決處有期徒刑六月確定，於96年
    3 月4 日縮刑期滿執行完畢。詎仍不知警惕，於98年1 月8
    日下午某時許，因前往台北縣三重市○○街165 巷2 號4 樓
    友人乙○○住處訪友不遇，偶見隔壁樓上（即台北縣三重市
    ○○街167 號5 樓及6 樓頂樓加蓋）丙○○○住處無人在家
    ，認有機可乘，竟意圖為自己不法之所有，基於竊盜之犯意
    ，以不明工具破壞該處6 樓屬安全設備之鐵窗，復推開玻璃
    窗戶，踰越侵入丙○○○住宅內，竊取丙○○○放置在該處
    5 樓置物箱內之現金新台幣（下同）5,000 元，得手後旋即
    逃逸。嗣經丙○○○報警處理，循線查獲。
二、案經台北縣政府警察局三重分局報告台灣板橋地方法院檢察
    署檢察官偵查起訴。
    理      由
一、本案認定犯罪事實所用之證據，經檢察官、被告甲○○於本
    院審理時同意將該等證據資料列為證據調查，本院審酌上開
    證據資料作成時之情況，並無不適當之情形，且證據力並未
    明顯偏低，依刑事訴訟法第159 條之5 第1 項規定，均應具
    有證據能力。
二、訊據被告固不否認有於上開時、地，前往友人乙○○住處訪
    友不遇之事實，惟矢口否認有何犯行，辯稱：伊是到該處頂
    樓抽菸，沒有進去丙○○○住處行竊云云。
三、本院查：
（一）上揭有關被告如何於上開時、地，前往友人乙○○住處訪
      友不遇之事實，為被告所不否認，並經證人乙○○於本院
      審理時到庭證述明確，應堪信為真實。
（二）而證人丙○○○之前揭住處，於上開時間遭人破壞鐵窗侵
      入竊盜，遭竊現金5,000 元，經丙○○○報警處理，由警
      員在現場6 樓窗戶玻璃上採得指紋一枚等情，亦據證人丙○○○於警詢、偵查及本院審理時到庭證述明確；而該枚
      指紋經送內政部警政署刑事警察局鑑定結果，與被告之右
      拇指指紋相符，有內政部警政署刑事警察局鑑驗書附卷可
      稽，堪信被告確實接觸曾證人丙○○○住處窗戶玻璃甚明
      。
（三）查被告於警詢時供稱：該住宅竊盜不是伊所為，伊不認識
      丙○○○也沒有仇怨，伊沒有去過五華街167 號5 、6 樓
      ，但是伊去過三重市碧華國小對面的大樓找朋友云云（見
      偵卷第4 頁）；嗣於偵查中陳稱：伊曾居住在三重市○○
      街167 號5 樓、6 樓附近，伊沒有於98年1 月8 日下午侵
      入上開處所竊取現金5,000 元，伊沒有進去過，也沒有去
      過該處云云（見偵卷第22頁）；再於本院審理時改稱：伊
      去找朋友「阿峰」，他不在，所以有上頂樓抽菸云云。是
      被告於為警查獲之時，原係全盤否認，嗣經檢警質問採集
      指紋鑑定結果，始辯稱其係去該處找朋友；再於本院審理
      時與證人丙○○○、乙○○二人對質後，復改稱係訪友未
      遇，至頂樓抽菸。是被告對案發經過及與證人丙○○○住
      處之地緣關係，多所隱瞞，供詞反覆，避重就輕，所辯核
      與事證不符，不足採信。
（四）又證人丙○○○住處之窗戶，係在玻璃窗外設有鐵窗以防
      盜，被告無正當理由接觸遭破壞之鐵窗內之窗戶玻璃，依
      一般生活經驗法則，足認被告係以不明工具破壞鐵窗後，
      復推開其內玻璃窗戶，踰越侵入丙○○○住宅內行竊無訛
      。
（五）綜上所述，本案事證明確，被告犯行，洵堪認定。
四、按刑法第321 條第1 項第2 款所謂安全設備，係指依社會通
    常觀念足認為防盜之設備而言（最高法院55年台上字第547
    號判決意旨參照）。鐵窗在住宅之外，其效用為防閑住宅之
    安全設備，被告破壞丙○○○住處鐵窗，復推開玻璃窗，踰
    越侵入其住宅行竊，核其所為，係犯刑法第321 條第1 項第
    2 款之毀越安全設備竊盜罪。查被告有如前所述之前案紀錄
    ，於96年3 月4 日縮刑期滿執行完畢，有台灣高等法院被告
    前案紀錄表在卷可稽，其於受徒刑之執行完畢後，五年以內
    故意再犯本案有期徒刑以上之罪，為累犯，應依刑法第47條
    第1 項規定加重其刑。
五、爰審酌被告之素行不佳，犯罪之動機、目的均僅為一己之私
    利、犯罪之手段、竊取財物之價值，及犯罪後之態度等一切
    情狀，量處如主文所示之刑，以示懲儆。
據上論斷，應依刑事訴訟法第299 條第1 項前段，刑法第321 條
第1 項第2 款、第47條第1 項，判決如主文。
本案經檢察官馮君傑到庭執行職務。
中    華    民    國    98    年    10    月    27    日
                  刑事第17庭  法  官  林鈺琅
以上正本證明與原本無異。
如不服本判決，應於收受送達後10日內，向本院提出上訴狀，並
應敘述具體理由；其未敘述上訴理由者，應於上訴期間屆滿後20
日內，向本院補提理由書（均須按他造當事人之人數附繕本），
「切勿逕送上級法院」。
                              書記官  林蔚然
中    華    民    國    98    年    10    月    27    日
附錄本案論罪科刑法條全文：
刑法第321 條：（加重竊盜罪）
  犯竊盜罪而有左列情形之一者，處六月以上、五年以下有期徒
  刑：
  一、於夜間侵入住宅或有人居住之建築物、船艦或隱匿其內而
      犯之者。
  二、毀越門扇、牆垣或其他安全設備而犯之者。
  三、攜帶兇器而犯之者。
  四、結夥三人以上而犯之者。
  五、乘火災、水災或其他災害之際而犯之者。
  六、在車站或埠頭而犯之者。
  前項之未遂犯罰之。


司法院資訊處製作；財團法人民間司法改革基金會備份。
